臺灣桃園地方法院刑事判決　　　　　100年度交簡上字第206號
上　訴　人　臺灣桃園地方法院檢察署檢察官
被　　　告　劉冠緯
上列上訴人因被告過失傷害案件，不服本院民國100年8月31日
100年度桃交簡字第2571號第一審判決（聲請簡易判決處刑書案
號：100年度偵字第12105號），提起上訴，本院管轄之第二審合
議庭判決如下：
    主  文
原判決撤銷。
劉冠緯因過失傷害人，處拘役伍拾捌日，如易科罰金，以新臺幣
壹仟元折算壹日。
    事  實
劉冠緯於民國99年12月28日上午9時20分許，駕駛車牌號碼5938-
ZB號自用小客車，沿桃園縣大溪鎮○○路由南往北方向行駛，行
經中正路與慈湖路交岔路口正欲左轉駛入慈湖路之際，其於駕車
時本應注意車前狀況並隨時採取必要之安全措施，而依當時天候
晴、日間自然光線、村里柏油道路、路面乾燥無缺陷、前方視線
無障礙物且視距良好等客觀環境，尚無不能注意之情況，詎其疏
未注意車前狀況，適有行人黃張阿堪原在劃設行人穿越道100公
尺範圍內該路口處之桃園縣大溪鎮○○路49號「全國電子桃園大
溪門市」店前站立，然黃張阿堪疏未經由行人穿越道、疏未注意
左右來車卻逕穿越慈湖路欲至道路對向處，劉冠緯因而不及煞避
，致其所駕駛前開自用小客車之前側車頭撞及黃張阿堪之左側身
軀，使黃張阿堪倒地受有胸廓挫傷、左肱骨骨折併左手無力及角
度受限等傷害，劉冠緯隨即洽找救護車到場速將倒地之黃張阿堪
送往財團法人恩主公醫院救治，於有偵查權限但未發覺肇事者姓
名與犯罪情節之警員前往案發地點處理車禍事故時，劉冠緯主動
供出自己之年籍資料與肇事經過而受裁判。
    理  由
一、論諸證人即告訴人黃張阿堪於司法警察調查中所為之陳述及
    桃園縣政府警察局道路交通事故現場圖、桃園縣政府警察局
    道路交通事故調查報告表、桃園縣政府警察局道路交通事故
    肇事人自首情形紀錄表、財團法人恩主公醫院診斷證明書、
    桃園縣政府警察局大溪分局大溪交通小隊警員職務報告，縱
    屬被告劉冠緯以外之人於審判外之言詞或書面陳述，但觀當
    事人於本院審理中未起爭執（見本院簡上字卷第35頁至第36
    頁），甚者被告於本院準備程序中同意作為證據使用（見本
    院簡上字卷第25頁背面），本院檢視前開陳述作成時之情況
    要無不妥之處，適為本案證據，依刑事訴訟法第159條之5第
    1項規定，洵備證據能力。次論蒐證照片，當屬非供述性證
    據，又無違背法定程序取得之情形，依刑事訴訟法第158條
    之4反面規定，可執為證。
二、訊據被告於本院準備程序、審理中迭對上列犯罪事實坦承不
    諱（見本院簡上字卷第25頁、第37頁、第38頁背面），咸與
    證人黃張阿堪於警詢中指稱之內容契合一致（見檢方偵字卷
    第第7頁至第8頁），復有桃園縣政府警察局道路交通事故現
    場圖、桃園縣政府警察局道路交通事故調查報告表、財團法
    人恩主公醫院診斷證明書、桃園縣政府警察局大溪分局大溪
    交通小隊警員職務報告、蒐證照片為憑（見檢方偵字卷第9
    頁至第12頁、第22頁至第27頁、檢方請上字卷第6頁、本院
    簡上字卷第16頁至第18頁），足徵被告之自白委與事實相符
    。按駕駛人應注意車前狀況並隨時採取必要之安全措施，道
    路交通安全規則第94條第3項定有明文。被告於上述時、地
    ，駕車行經案發地點，自應遵守前揭道路交通安全規則之規
    定，而依當時天候晴、日間自然光線、村里柏油道路、路面
    乾燥無缺陷、前方視線無障礙物且視距良好等客觀環境，尚
    無不能注意之情況，詎其疏未注意車前狀況貿然直行，致其
    所駕駛上開自用小客車之前側車頭撞及告訴人之左側身軀，
    使告訴人因而倒地，故被告對本案車禍事故之發生即有過失
    甚明。次按行人穿越道路，設有行人穿越道、人行天橋或人
    行地下道者，必須經由行人穿越道、人行天橋或人行地下道
    穿越，不得在其100公尺範圍內穿越道路，道路交通安全規
    則第134條第1款定有明文。告訴人原在劃設行人穿越道100
    公尺範圍內該路口處之「全國電子桃園大溪門市」店前站立
    ，卻未經由行人穿越道、疏未注意左右來車而逕穿越慈湖路
    欲至道路對向處，則告訴人對本案車禍事故之發生亦有過失
    存在，惟仍無解於被告之過失責任。再者，告訴人乃因被告
    之過失行為受有胸廓挫傷、左肱骨骨折併左手無力及角度受
    限等傷害，告訴人之受傷結果與被告之過失行為間具有相當
    因果關係昭彰。綜上，本案事證臻達明確，犯行堪以認定。
三、核被告所為，係犯刑法第284條第1項前段過失傷害罪。被告
    肇事後於有偵查權限但未發覺肇事者姓名與犯罪情節之警員
    前往案發地點處理車禍事故時，不逃避接受裁判且更主動供
    出自己之年籍資料與肇事經過、承認其為肇事人等情，俱據
    被告於警詢時詳稱無訛（見檢方偵字卷第4頁），另有桃園
    縣政府警察局道路交通事故肇事人自首情形紀錄表可佐（見
    檢方偵字卷第15頁），被告業向該管公務員申述犯罪事實而
    不逃避接受裁判，合於刑法第62條前段所定之自首要件，依
    法便得減輕其刑。原審以被告過失傷害犯行事證明確，予以
    論罪科刑，固非無見。然查，原審既於原判決理由欄內採認
    被告自首進者揭明須依刑法第62條前段減輕其刑，竟於量刑
    時量以同法第33條第4款所定拘役刑度之上限59日，顯見原
    判決主文所示刑度未循其理由欄內所述自首情事加以減輕，
    洵誤軼出法定最高刑度（最高法院94年度台非字第271號刑
    事判決意旨參照），遂有未恰。遍閱檢察官上訴指摘原審量
    刑過輕、乏無證據資證告訴人穿越道路疏未經由行人穿越道
    云云，無視告訴人於警詢中自陳穿越道路實未經由該路口處
    所劃設之行人穿越道等語（見檢方偵字卷第7頁），況經桃
    園縣政府警察局大溪分局以該分局大溪交通小隊警員職務報
    告函覆該路口處之行人穿越道劃設在距告訴人穿越道路處之
    100公尺範圍內等情（見本院簡上字卷第16頁），可知原審
    所論告訴人之違規行為灼無疑義，至於該處原先行人穿越道
    之劃設位置，已與案發當下告訴人穿越道路之現狀全然無關
    ，不因此等瑣碎爭議而得動搖告訴人之過失存否。觀諸檢察
    官上訴雖無理由，但原判決含有前揭未為適法裁判之瑕疵，
    自屬無可維持，應由本院撤銷改判。爰審酌被告就遵守交通
    規則方面之素行誠非良好，附有臺灣高等法院被告前案紀錄
    表為據，惟念告訴人對車禍事故發生之過失情節非微，兼斟
    被告供陳己過、一時疏忽造成告訴人所受傷勢不輕、迄今未
    能達成和解抑或賠償損害等一切情狀，量處如主文所示之刑
    ，併予諭知易科罰金之折算標準。
據上論斷，應依刑事訴訟法第455條之1第1項、第3項、第369條
第1項前段、第364條、第299條第1項前段，刑法第284條第1項前
段、第62條前段、第41條第1項前段，刑法施行法第1條之1第1項
、第2項前段，判決如主文。
本案經檢察官陳詩詩到庭執行職務。
中    華    民    國   100    年    12    月    6     日
                  交通法庭  審判長法  官  謝順輝
                                  法  官  林虹翔
                                  法  官  俞力華
以上正本證明與原本無異。
不得上訴。
                                  書記官  資念婷
中    華    民    國   100    年    12    月    7     日
附錄本案論罪科刑法條
中華民國刑法第284條
（過失傷害罪）
因過失傷害人者，處6月以下有期徒刑、拘役或500元以下罰金，
致重傷者，處1年以下有期徒刑、拘役或500元以下罰金。
從事業務之人，因業務上之過失傷害人者，處1年以下有期徒刑
、拘役或1,000元以下罰金，致重傷者，處3年以下有期徒刑、拘
役或2,000元以下罰金。